Minutes et répertoires du notaire Pierre Louis LAIDEGUIVE, janvier 1741 - décembre 1750 (étude XXIII)
Archives nationales
- Minutes de Pierre Louis LAIDEGUIVE, janvier 1741 - 2 avril 1784; MC/ET/XXIII/513 - MC/ET/XXIII/1458
  - Minutes. 1748, avril - juin, avril - juin 1748; MC/ET/XXIII/557
    - HENRY (Albert) Maître Serrurier Rue Saint Christophe § Dépôt d'argent (Séquestre des créanciers du duc de Montmart), 16 juin 1748; MC/ET/XXIII/557
      Henry, Albert
    - CARON (Jean Toussaint) serrurier Rue Saint Guillaume Dépôt d'Argent. § Séquestre de l'Union des créanciers du duc de Montemart, 16 juin 1748; MC/ET/XXIII/557
      Caron, Jean Toussaint
    - MAGNIONAIT (Antoine) Maître sculpteur Rue Saint Laurent § Dépôt d'argent Séquestre des créanciers du duc de Dortemart), 16 juin 1748; MC/ET/XXIII/557
      Magnionait, Antoine
    - BOUTÉT (Léonard) Maçon; Rue Saint Denis § Dépôt d'argent (Séquestre des créanciers du duc de Montemart), 16 juin 1748; MC/ET/XXIII/557
      Boutet, Léonard
    - CHARPENTIER (Philippe) le jeune Maître maçon Rue du cloître Dépôt d'Argent § Séquestre de l'Union des créanciers du duc de Mortemart., 16 juin 1748; MC/ET/XXIII/557
      Charpentier, Philippe
    - DELFOSSE (Edme) Maître menuisier Cour du Dragon § Dépôt d'argent (Sequestre des créanciers du duc de Mordemart), 16 juin 1748; MC/ET/XXIII/557
      Delfosse, Edmé
    - TARLÉ (Jean, le jeune) Marbrier Rue du Battoir § Dépôt d'argent (Séquestre des créanciers du duc de Montemart), 16 juin 1748; MC/ET/XXIII/557
      Tarlé, Jean le jeune
    - TARLÉ (Claude Félix) Marbrier ordinaire des bâtiments du Roi Rue du Battoir § Dépôt d'argent (Séquestre des créanciers de la duc de Montemart), 16 juin 1748; MC/ET/XXIII/557
      Tarlé, Claude Félix
    - ALEXANDRE (Christophe Auguste) Maître menuisier; Rue des Boucheries § Dépôt d'Argent (Requête des créanciers du duc de Mortemart), 16 juin 1748; MC/ET/XXIII/557
    - MICHELET (Pierre) Maître maçon Rue de Grenelle § Dépôt d'argent (Séquestre des créanciers du duc de Dortemart), 16 juin 1748; MC/ET/XXIII/557
      Michelet, Pierre
    - LEVASSEUR (Antoine) Maître fondeur Rue du Coeur volant § Dépôt d'argent Séquestre des créanciers du duc de Mortemart), 16 juin 1748; MC/ET/XXIII/557
      Levasseur, Antoine
    - JAMIOT Architecte entrepreneur de bâtiments Place de la Sorbonne § Dépôt d'argent; (Acquestre des créanciers duc de Mortemart), 16 juin 1748; MC/ET/XXIII/557
      Jamiot, M.
    - COULLON (Gaspard) Maître ébéniste Rue Princesse § Dépôt d'argent (séquestre des créanciers du duc de Dortemart), 16 juin 1748; MC/ET/XXIII/557
      Coullon, Gaspard
    - LEGOIS (Jacques) Maître doreur sur métaux Rue Saint Martin § Dépôt d'Argent. Sequestre de l'union des créanciers du duc de Mortemart., 16 juin 1748; MC/ET/XXIII/557
      Legois, Jacques
    - KATS (Pierre) Ebéniste Grde rue faubourg Saint-Antoine § Dépôt d'argent (Séquestre des créanciers du duc de Mortemart), 16 juin 1748; MC/ET/XXIII/557
      Kats, Pierre
    - Inventaire après décès de Charles, marquis d'Houdetot, lieutenant général, rue de l'Université, 21 juin 1748; MC/ET/XXIII/557
      inventaire après décès; Université (rue de l'); Houdetot, Charles d' (marquis d'); officier (armée)
    - HOULLARD Horloger § Maître par ..; Inventaire après décès du marquis d'HOUDETOT, 21 juin 1748; MC/ET/XXIII/557
  - Minutes. 1748, juillet - août, juillet - août 1748; MC/ET/XXIII/558
    - Chevry (Château de) Chevry-en-Sereine, Seine-et-Marne Etat des meubles § Liquidation, 12 avril 1748; MC/ET/XXIII/558
      Chevry-en-Sereine (Seine-et-Marne)
    - Rivierre (Sebastien), peintre, rue des Orties § Quittance au roi, 8 juillet 1748; MC/ET/XXIII/558
      quittance; Rivierre, Sebastien
    - Gaillard (Jean), maître peintre, rue de la Harpe § Transport, 18 juillet 1748; MC/ET/XXIII/558
      cession; Gaillard, Jean
    - Buttay (Alexis) maître serrurier rue Neuve Sainte Catherine § Quittance et mainlevée, 19 juillet 1748; MC/ET/XXIII/558
    - Inventaire après décès de Marie-Thérèse Farguet, épouse de Nicolas Desprez, marchand drapier, rue des Bourdonnais, 30 juillet 1748; MC/ET/XXIII/558
      inventaire après décès; Farguet, Marie-Thérèse; Desprez, Nicolas; négociant
    - ' Plan ' figuré du moulin de Lassaut, 3 août 1748; MC/ET/XXIII/558
    - Foreau (M.), peintre, mention de paiement à .. § Compte de tutelle, 3 août 1748; MC/ET/XXIII/558
      compte de tutelle; Foreau (M.)
    - Thibault (sieur) Serrurier mention de payement à .. § Compte de tutelle, 3 août 1748; MC/ET/XXIII/558
    - Garneau (sieur) menuisier mention de payement à .. § Compte de tutelle, 3 août 1748; MC/ET/XXIII/558
    - Adam (Sieur) marbrier mention de payement à .. § Compte de tutelle, 3 août 1748; MC/ET/XXIII/558
      Adam, M.
    - Paumier (sieur) maître maçon § mention de payement à .. Compte de tutelle, 3 août 1748; MC/ET/XXIII/558
      Paumier, M.
    - Trubert (Sieur) entrepreneur de bâtiments mention de payement à .. pour les réparations § Compte de tutelle, 3 août 1748; MC/ET/XXIII/558
      Trubert, Sieur
    - Desboeufs (Sieur) architecte mention de payement pour la visite d'une maison § Compte de tutelle, 3 août 1748; MC/ET/XXIII/558
      Desboeufs, M.
    - Rousseau (Edme) § mention de payement à la veuve de Edme Rousseau pour les réparations; Compte de tutelle, 3 août 1748; MC/ET/XXIII/558
      Rousseau, Edme
    - Inventaire après décès de Marguerite Béguin, épouse de Jacques Tavant, officier mesureur de grains, rue Serpente, 8 août 1748; MC/ET/XXIII/558
      inventaire après décès; Serpente (rue); Béguin, Marguerite; Tavant, Jacques; officier civil (Ancien Régime)
    - Bellanger (Guillaume) maître maçon; rue des Cordiers § quittance (réparations), 9 août 1748; MC/ET/XXIII/558
      quittance; Bellanger, Guillaume
    - Simonet (Richard) maître serrurier rue des Cinq Diamants § quittance, 9 août 1748; MC/ET/XXIII/558
      quittance; Simonet, Richard
    - Liquidation et compte entre Pierre Philibert Blancheton, seigneur de Chevry, maître des requêtes de l'hôtel du roi, et Marie Françoise Desatins sa femme, delui séparée de biens. L'acte mentionne des tapisseries à sujet., 21 août 1748; MC/ET/XXIII/558
      liquidation; compte; Blancheton, Pierre Philibert; Desatins, Marie Françoise; maître des requêtes (Ancien Régime)
    - Taboureur (Louis) entrepreneur de bâtiments à Auteuil § déclaration, 21 août 1748; MC/ET/XXIII/558
      déclaration; Taboureur, Louis
    - Bouchard (Louis) maître horloger à Tours § décharge, 21 août 1748; MC/ET/XXIII/558
      Bouchard, Louis
    - Inventaire après décès de Catherine-Elisabeth Desprez, épouse de Charles-Jean-Baptiste de L'Espine, imprimeur-libraire, rue Saint-Jacques, 30 août 1748; MC/ET/XXIII/558
      inventaire après décès; Saint-Jacques (rue); Desprez, Catherine-Elisabeth; Espine, Charles-Jean-Baptiste de l'; imprimeur; libraire
    - Inventaire après décès de la femme de Charles-Jean-Baptiste Delespine, libraire imprimeur du roi, rue Saint-Jacques (état du fonds de sa librairie, pièce annexe)., 31 août 1748; MC/ET/XXIII/558
      inventaire après décès; Saint-Jacques (rue); Delespine, Charles-Jean-Baptiste; libraire; imprimeur
  - Minutes. 1748, septembre, septembre 1748; MC/ET/XXIII/559
    - BOUTET (Léonard) Maçon; Rue de la Mortellerie § Quittance des créanciers du duc de Montemart, 20 septembre 1743; MC/ET/XXIII/559
      quittance; Boutet, Léonard
    - LEFEBVRE (Pierre) Maître maçon Rue d'Orléans § Procuration .., 4 septembre 1748; MC/ET/XXIII/559
      procuration; Lefebvre, Pierre
    - FONTAINE (Pierre) Marchand Tapissier Rue Culture Saint-Catherine § Mainlevée .., 9 septembre 1748; MC/ET/XXIII/559
      Fontaine, Pierre
    - Jambin (Jean), marchand orfèvre, rue des Fossés Saint-Germain-des-Prés § Liquidation de créance .., 16 septembre 1748; MC/ET/XXIII/559
      liquidation; Jambin, Jean
    - Quittances des créanciers de Louis de Rochechouart duc de Mortemart, à savoir, Thomas Adhenet, architecte, demeurant rue du Coq, Louis Claude Boullée, architecte, demeurant rue des Fossés-Saint-Germain-l'Auxerrois, Jacques Dropsy, maître sculpteur marbrier, demeurant rue du Bac, Antoine Lefèbure, peintre de l'académie deSaint-Luc, demeurant rue des Mauvais-Garçons, Antoine Maguuionais, sculpteur, demeurant rue Neuve-Saint-Laurent, Etienne Simon Martin, peintre vernisseur du roi, demeurant grande rue Faubourg-Saint-Martin, Pierre Royer, peintre, demeurant rue du Sépulcre, Claude Félix Tarlet, sculpteur marbrier, demeurant rue de la Bonne-Morue, Jacques Albert Vincenot, sculpteur, demeurant rue de Seine., 20 septembre 1748; MC/ET/XXIII/559
      quittance; Bac (rue du); Bonne-Morue (rue de la); Coq (rue du); Faubourg-Saint-Martin (rue du); Fossés-Saint-Germain-l'Auxerrois (rue des); Mauvais-Garçons (rue des); Neuve-Saint-Laurent (rue); Saint-Sépulcre (rue du); Seine (rue de); Adhenet, Thomas; Boullée, Louis Claude; Dropsy, Jacques; Lefébure, Antoine; Magnionait, Antoine; Martin, Etienne Simon; Mortemart, Louis de Rochechouart (1688-1746, duc de); Rochechouart, Louis de (1688-1746); Royer, Pierre; Tarlé, Claude Félix (1666?-1735); Vincenot, Jacques Albert; architecte; peintre; peintre; peintre; ébéniste; dessinateur; sculpteur; tailleur de pierre; sculpteur; tailleur de pierre
    - DUVAUX (Lazare) Marchand bijoutier Rue de la Monnaie § Quittances des créanciers du duc de Montemart, 20 septembre 1748; MC/ET/XXIII/559
      quittance; Duvaux, Lazare
    - COULON (Gaspard) Ebéniste Rue Princesse § Quittance des créanciers du duc de Dortemart, 20 septembre 1748; MC/ET/XXIII/559
      quittance; Coulon, Gaspard
    - LATZ (Jean Pierre) Ebéniste; Grde rue faubourg Saint-Antoine § Quittances des créanciers du duc de Montemart, 20 septembre 1748; MC/ET/XXIII/559
      quittance; Latz, Jean Pierre
    - LELIGOIS (Jacques) Maître doreur Rue des Saint Pères. § Quittance des créanciers du duc de Montemart, 20 septembre 1748; MC/ET/XXIII/559
      quittance; Leligois, Jacques
    - FAUVEL (Maurice Michel) Architecte entrepreneur de bâtiments § Quittance des créanciers du duc de Montemart, 20 septembre 1748; MC/ET/XXIII/559
      quittance; Fauvel, Maurice Michel
    - JAMIOT (Pierre) entrepreneur de bâtiments; Rue de la Harpe § quittances des créanciers du duc de Montemart, 20 septembre 1748; MC/ET/XXIII/559
      quittance; Jamiot, Pierre
    - ALEXANDRE (Christophe Auguste) Maître menuisier; Rue de Seine § Quittances des créanciers du duc de Montemart .., 20 septembre 1748; MC/ET/XXIII/559
      quittance; Alexandre, Christophe Auguste
    - CHARPENTIER (Philippe Boucompagne) Maître maçon Rue du Bouloir § Quittance des créanciers du duc de Mortemart., 20 septembre 1748; MC/ET/XXIII/559
      quittance; Charpentier, Philippe Boucompagne
    - CARON (Jean Toussaint) Maître Serrurier Rue Saint-Guillaume § Quittance des créanciers du duc de Montemart, 20 septembre 1748; MC/ET/XXIII/559
      quittance; Caron, Jean Toussaint
    - SENRY (Albert) Serrurier; Rue du Vieux Colombier § Quittance des créanciers du duc de Montemart, 20 septembre 1748; MC/ET/XXIII/559
      quittance; Senry, Albert
    - PICHET (Antoine) Maître Serrurier Rue des Poirées. § Quittance des créanciers du duc de Dorsermart, 20 septembre 1748; MC/ET/XXIII/559
    - CLAIREFONTAINE (Pierre Louis) Marchand Tapissier Rue du Vieux Colombier § Quittance des créanciers du duc de Montemart .., 20 septembre 1748; MC/ET/XXIII/559
      quittance; Clairefontaine, Pierre Louis
    - Stouff (Luc), menuisier, rue du Bac § Quittance des créanciers du duc de Mortemart, 20 septembre 1748; MC/ET/XXIII/559
      quittance; Stouff, Luc
  - Minutes. 1748, octobre, octobre 1748; MC/ET/XXIII/560
    Attention: acte(s) coté(s) en Réserve
    - Contrat de mariage entre Louis Charles de Lorraine, comte de Brionne, gouverneur de la province d'Anjou, fils de feu Louis de Lorraine et de Jeanne Marguerite Henriette de Durfort de Duras, et de Louise Julie Constance de Rohan, chanoinesse de Remiremont, fille de Charles de Rohan, prince de Montauban, gouverneur, lieutenant général, et de Eléonore Eugénie de Béthizy., 2 octobre 1748; MC/RS//1474
      Signatures de Louis XV (roi de France, 1710-1774) et de la famille royale et des princes du sang et de hauts personnages
      Cote originelle du document:
      MC/ET/XXIII/560
      Informations concernant le classement et la cotation du document:
      Acte coté en Réserve.
      Date de création de la notice: 2011
      Date de révision: 2011
      contrat de mariage; Brionne, Charles Louis de Lorraine (1725 1761, comte de); Durfort de Duras, Jeanne Marguerite Henriette de (1692-1750); Lambesc, Louis de Lorraine (1692-1743, prince de); Rohan, Louise Julie Constance de (1734-1815); Rohan-Guémené, Charles de (1693-1766); Béthisy de Mézières, Catherine Eléonore Eugénie de (1707-1767); chanoine; gouverneur; administrateur
    - Constitution concernant Pierre Gouel, marchand orfèvre, rue des Fossés-Saint-Germain., 3 octobre 1748; MC/ET/XXIII/560
      Date de révision: 2011-2012, 2015 (N. Jourdain)
      constitution de rente; Gouel, Pierre; orfèvre; commerçant; Fossés-Saint-Germain (rue des)
  - Minutes. 1748, novembre - décembre, novembre - décembre 1748; MC/ET/XXIII/561
    - Inventaire après décès de Jeanne Lemaigre, maîtresse couturière, épouse de Jacques Masson, bourgeois de Paris, cloître Saint-Honoré, 2 décembre 1748; MC/ET/XXIII/561
      inventaire après décès; Saint-Honoré (cloître); Lemaigre, Jeanne; Masson, Jacques; tailleur d'habits
  - Minutes. 1749, janvier - mars, janvier - mars 1749; MC/ET/XXIII/562
    - Partage concernant Jean-Charles Garnier, contrôleur général des bâtiments du roi, demeurant à l'orangerie des Tuileries., 27 juillet 1747; MC/ET/XXIII/562
      partage; Tuileries (orangerie des); Garnier, Jean Charles; contrôleur général des bâtiments (Ancien Régime)
    - Contrat de mariage entre Jean Victor de Rochechouart, comte de Mortemart, brigadier des armées du roi, fils de Jean-Baptiste de Rochechouart, duc de Mortemart, et de feue Marie Madeleine Colbert de Blainville, et Marie Thérèse Sophie de Rouvroy, fille de défunts Jean Auguste de Rouvroy, comte de Rouvoy, et de Marie Anne Giraud, assistée de Jean Le Beuf de Fréville, en qualité de curateur., 5 janvier 1749 - 14 janvier 1749; MC/RS//1475
      MC/ET/XXIII/562
      contrat de mariage; Rochechouart de Mortemart, Jean Victor de (1712-1771); Rochechouart de Mortemart, Jean-Baptiste de (1682-1757); Colbert de Blainville, Marie-Madeleine (1686-1746); Rouvroy, Marie Thérèse Sophie de (1727?-1750); Rouvroy, Jean Auguste de (1690-1729); Giraud, Marie Anne (....-1744); Le Beuf de Fréville, Jean
    - Inventaire après décès de Madeleine-Catherine-Thérèse Carrel, veuve de Charles, marquis d'Houdetot, lieutenant général, rue de l'Université, 13 janvier 1749; MC/ET/XXIII/562
      inventaire après décès; Université (rue de l'); Carrel, Madeleine-Catherine-Thérèse; Houdetot, Charles d' (marquis d'); officier (armée)
    - CORNET (Charles) Tapissier de la Macquise de Pomponne Rue de l'Université § quittance .., 20 janvier 1749; MC/ET/XXIII/562
      quittance; Cornet, Charles
    - PIQUET (Jean) Maître tapissier Rue des Noyers § liquidation de créance .., 3 février 1749; MC/ET/XXIII/562
      Piquet, Jean
    - Inventaire après décès de Charles-Nicolas Le Clerc de Lesseville, maître des requêtes honoraire, place Royale et au château de Charbonnières, 25 février 1749; MC/ET/XXIII/562
      inventaire après décès; Royale (place); Le Clerc de Lesseville, Charles-Nicolas; maître des requêtes (Ancien Régime)
    - Inventaire après décès de Jeanne Thuyard, veuve de Nicolas-Philippes Vallin de Sérignan, écuyer, payeur des rentes de l'Hôtel de ville, rue de Paradis et à Auteuil, 3 mars 1749; MC/ET/XXIII/562
      inventaire après décès; Paradis (rue de); Auteuil (ancienne commune); Thuyard, Jeanne; Vallin de Sérignan, Nicolas-Philippes
    - Inventaire après décès de Laurent-François Boursier, docteur de Sorbonne, rue de Vaugirard et à Ecouen, 3 mars 1749; MC/ET/XXIII/562
      inventaire après décès; Vaugirard (rue de); Boursier, Laurent-François
    - Inventaire après décès d'Elisabeth-Thérèse Pourra, épouse de Jean-Charles Finot de Reliac, directeur des Aides à Villeneuve-Saint-Georges, à Villeneuve-Saint-Georges, 4 mars 1749; MC/ET/XXIII/562
      inventaire après décès; Pourra, Elisabeth-Thérèse; Finot de Reliac, Jean-Charles
    - Inventaire après décès de François Bardon, docteur de Sorbonne, ancien curé de Thiais, rue de Tournon, 29 mars 1749; MC/ET/XXIII/562
      inventaire après décès; Tournon (rue de); Thiais (Val-de-Marne); Bardon, François; curé
    - Bail au profit de Jean Restout, peintre ordinaire du roi, demeurant entre les deux cloîtres de Saint-Nicolas-du-Louvre., 1er mai 1749; MC/ET/XXIII/562
      bail; Restout, Jean (1692-1768); peintre
  - Minutes. 1749, avril - juin, avril - juin 1749; MC/ET/XXIII/563
    - Inventaire après décès de Denise Perier, veuve de François Desplasses, marchand bourgeois de Paris, rue de Richelieu, 14 avril 1749; MC/ET/XXIII/563
      inventaire après décès; Richelieu (rue de); Perier, Denise; Desplasses, François; commerçant
    - Quittance liée au partage de l'héritage d'une tante de la femme de Jean Restout, peintre ordinaire du roi, et de Noël Hallé, peintre pensionnaire du roi en son académie de Rome., 14 avril 1749; MC/ET/XXIII/563
      quittance; Hallé, Noël (1711-1781); Restout, Jean (1692-1768); peintre; peintre
    - Quittances des créanciers de François Gilbert Colbert, marquis de Chabannerie, dont Etienne Simon Martin, peintre et vernisseur du roi, demeurant grande rue du Faubourg-Saint-Martin, et Pierre Gilles Coustillier, architecte juré expert, demeurant rue Saint-Honoré., 20 avril 1749; MC/ET/XXIII/563
      quittance; Faubourg-Saint-Martin (rue du); Saint-Honoré (rue); Colbert, François Gilbert (1705-1765); Coustillier, Pierre Gilles; Martin, Etienne Simon; architecte; peintre; ébéniste
    - Fermé (Louis) marchand tapissier rue du Cherche Midi § quittances, 20 avril 1749; MC/ET/XXIII/563
      quittance; Fermé, Louis
    - Testart (Louis), maître menuisier, rue Saint-Claude au Marais § Quittances, 20 avril 1749; MC/ET/XXIII/563
    - Gudin (Jacques) maître horloger à Paris § quittances, 20 avril 1749; MC/ET/XXIII/563
      quittance; Gudin, Jacques
    - Guesdon (Jean) maître brodeur rue des Arcis § quittances, 20 avril 1749; MC/ET/XXIII/563
      quittance; Guesdon, Jean
    - Mariage de Gilles Demarteau, maître graveur, natif de Liège, demeurant quai Pelletier., 24 avril 1749; MC/ET/XXIII/563
      contrat de mariage; Liège (Belgique); Pelletier (quai); Demarteau, Gilles; graveur
    - CAMADULDES (religieux) de Grosbois § Bail par le religieux de CAMADULDES à Jean de DURFORT de DURAS maréchal de France, chevalier des Ordres du Roi, gouverneur du château trompette de leur maison Saint-J.B. de GROSBOIS- Plan annexé, 25 avril 1749; MC/ET/XXIII/563
    - Dépôt d'argent concernant Etienne Simon Martin, peintre vernisseur du roi, demeurant grande rue du Faubourg-Saint-Martin., 24 mai 1749; MC/ET/XXIII/563
      dépôt d'argent; Faubourg-Saint-Martin (rue du); Martin, Etienne Simon; peintre; ébéniste
    - Berthau (Edme) maître peintre rue Boucherat § dépôt d'argent, 24 mai 1749; MC/ET/XXIII/563
      Berthau, Edme
    - Barésien (Joseph) maître serrurier rue de la Marche § Dépôt d'argent, 24 mai 1749; MC/ET/XXIII/563
      Barésien, Joseph
    - Blanvillain (Jacques) maître menuisier rue du Roi Doré § dépôt d'argent, 24 mai 1749; MC/ET/XXIII/563
      Blanvillain, Jacques
    - Inventaire après décès de Marie-Louise de Coustart, veuve en premières noces de Louis-Joseph de Menant et en secondes de Marien de Chauvigny, comte de Blot, chez les hospitalières de la rue Mouffetard, 11 juin 1749; MC/ET/XXIII/563
      inventaire après décès; Mouffetard (rue); Coustart, Marie-Louise de; Menant, Louis-Joseph de; Chauvigny, Marien de (comte de Blot)
    - Inventaire après décès de Marie-Marguerite Delasalle, veuve de Bernard-Jean-Hyacinthe Jaillot, géographe du roi, chez son fils, quai des Augustins, 19 juin 1749; MC/ET/XXIII/563
      inventaire après décès; Grands-Augustins (quai des); Delasalle, Marie-Marguerite; Jaillot, Bernard-Jean-Hyacinthe
    - Inventaire après décès de Louis-Florent Bellot, docteur régent de la faculté de médecine, rue de la Tixandrie, 10 septembre 1749; MC/ET/XXIII/563
      inventaire après décès; Tixeranderie (rue de la); Bellot, Louis-Florent
  - Minutes. 1749, juillet - septembre, juillet - septembre 1749; MC/ET/XXIII/564
    - Inventaire après décès de Arnoult Flan, bourgeois de Paris, rue Saint-Julien-le-Pauvre, 3 juillet 1749; MC/ET/XXIII/564
      inventaire après décès; Saint-Julien-le-Pauvre (rue); Flan, Arnould
    - Inventaire après décès de Bernard-Antoine Jaillot, géographe ordinaire du roi, quai des Augustins, 23 juillet 1749; MC/ET/XXIII/564
      inventaire après décès; Grands-Augustins (quai des); Jaillot, Bernard-Antoine
    - Inventaire après décès de Bernard Antoine Jaillot, géographe ordinaire du roi demeurant rue de Savoie., 23 juillet 1749; MC/ET/XXIII/564
      inventaire après décès; Savoie (rue de); Jaillot, Bernard Antoine; ingénieur
    - Mainlevée de la veuve de Nicolas Lecomte, peintre du roi., 31 juillet 1749; MC/ET/XXIII/564
      mainlevée; Lecomte, Nicolas; peintre
    - Inventaire après décès de Louis Masse, marchand orphèvre, rue Saint-Geramain-l'Auxerrois, 11 août 1749; MC/ET/XXIII/564
      inventaire après décès; Saint-Germain-l'Auxerrois (rue); Masse, Louis; orfèvre
    - Masse (Louis), marchand orfèvre, à Paris § Vente par les héritières de .., 30 août 1749; MC/ET/XXIII/564
      acte de vente; Masse, Louis
    - Mercier (Louis), marchand orfèvre, rue de Gesvres § Vente d'une maison à .., 30 août 1749; MC/ET/XXIII/564
      acte de vente; Mercier, Louis
    - Mercier (Louis), marchand orfèvre, rue Saint-Germain-l'Auxerrois § Conventions, 1er septembre 1749; MC/ET/XXIII/564
      convention; Mercier, Louis
    - Dansse (Pierre) maître marbrier rue Meslay § Quittances, 6 septembre 1749; MC/ET/XXIII/564
      quittance; Dansse, Pierre
    - Ducatel (Didier) maître Serrurier rue Mauconseil § Quittances, 6 septembre 1749; MC/ET/XXIII/564
      quittance; Ducatel, Didier
    - Inventaire après décès de Louis Florent Bellot, docteur régent de la faculté de médecine, demeurant rue de la Tixeranderie, mentionnant des tableaux, estampes bustes et figures, dont deux tableaux copies du Guide., 10 septembre 1749; MC/ET/XXIII/564
      inventaire après décès; Tixeranderie (rue de la); Bellot, Louis Florent; docteur d'université
    - Peyre (Comtesse de) à Paris chef sa soeur § Transport, 14 septembre 1749; MC/ET/XXIII/564
    - Inventaire après décès d'Antoine-Benjamin Gaultier, marchand épicier-confiseur, et de son épouse Françoise Fremin, rue des Lombards, 26 septembre 1749; MC/ET/XXIII/564
      inventaire après décès; Lombards (rue des); Gaultier, Antoine-Benjamin; Fremin, Françoise; commerçant
    - Mercier (Louis), marchand orfèvre, rue Saint-Germain-l'Auxerrois § Conventions, 28 septembre 1749; MC/ET/XXIII/564
  - Minutes. 1749, octobre - décembre, octobre - décembre 1749; MC/ET/XXIII/565
    - Mignot (Charles Nicolas) le jeune maître graveur place Dauphine § transport et constitution, 4 octobre 1749; MC/ET/XXIII/565
      constitution de rente; Mignot, Charles Nicolas
    - Mercier (Louis), marchand orfèvre, rue Saint-Germain-l'Auxerrois § Transport et constitution, 4 octobre 1749; MC/ET/XXIII/565
      cession; constitution de rente; Mercier, Louis
    - Ballet (Marin) maître serrurier rue des Trois Maures § Contrat d'union, 13 octobre 1749; MC/ET/XXIII/565
      Ballet, Marin
    - Langlois (Jean Baptiste Louis) maître menuisier rue des Trois Maures § Contrat d'union, 13 octobre 1749; MC/ET/XXIII/565
      Langlois, Jean Baptiste Louis
    - Lefebvre (Jean Baptiste) maître maçon rue Neuve Saint Etienne § Obligation, 20 décembre 1749; MC/ET/XXIII/565